# 请教陈老师，以分公司资产和以子公司股权作为出资新设公司在合并报表中的处理依据？

提问人：lh_2311 时间：2013-04-18 22:01:09
背景：A公司以四个子公司全部股权和两个分公司全部净资产作为出资新设成立甲股份公司，甲股份公司个别财务报表中对作为出资的长期股权投资和其他资产、负债均以评估值入账，期末甲公司合并财务报表时，按照同一控制下企业合并的处理原则，对各子公司的账面价值与股权评估值之间的差额冲减资本公积。 问题：为何在甲公司合并报表层面，纳入合并范围的子公司相关资产、负责是以原账面价值体现，而作为出资的分公司相关资产、负责却以公允价值体现？这样处理的依据是？ 还请陈老师给指教！谢谢！

回答人：chenyiwei
感觉比较奇怪？甲股份公司取得同一控制下的A公司分公司，属于同一控制下的业务合并，各项资产、负债的计量基础应当与同一控制下的控股合并是一致的。

提问人：lh_2311 时间：2013-04-19 09:18:05
回复 chenyiwei 的帖子
个人觉得A 公司以分公司相关资产负债出资属于出售相关资产负责的业务，对甲公司来说这应该不算是企业合并的事项吧？还请陈老师详细讲解。

回答人：chenyiwei
这种情况取得分公司原有的资产、负债和业务，具备投入、加工处理过程和产出的“业务三要素”，应视作业务合并处理，遵循同一控制下企业合并的一般处理原则。

提问人：yzsld 时间：2016-11-15 17:30:57
我们在实务中也遇到类似的问题，在版面中搜索到这个问题，因此借此帖请教陈老师： 母公司A将全资子公司B的股权作为出资投资成立子公司C，出资的股权按照子公司B的账面净资产 500 万作价出资。
将C公司合并B公司作为同一控制下的企业合并，A公司的出资到位时个别报表会计分录为 借：长期股权投资——B公司 500贷：实收资本 500
问题： 在编制C公司合并报表时，合并报表的年初数如何处理？因为C公司本年度内才成立，编制C公司为主体的合并报表年初数是否恰当？

回答人：chenyiwei
合并报表应当自母公司成立日开始编制，因此对于本年度内新设立的母公司，其纳入子公司的利润表最多只能追溯到其成立日，即包含子公司自母公司成立日到期末的利润表数据。各张合并报表无前期或期初比较数据。